【裁判字號】    99,審交附民,381
【裁判日期】    991014
【裁判案由】    過失致死
【裁判全文】
臺灣高雄地方法院刑事附帶民事訴訟判決
原      告  乙○○
            丙○○
            己○○
            戊○○
            丁○○
共      同
訴訟代理人  蕭永宏律師
被      告  甲○○
被  告  兼
法定代理人  庚○○
上列被告因99年度審交易字第837 號過失致死案件，經原告提起
附帶民事訴訟，請求損害賠償，本院判決如下：
    主  文
原告之訴及假執行之聲請均駁回。
    事  實
一、原告主張：被告甲○○於民國99年3 月26日晚間，騎乘車牌
    號碼OLQ-050 號普通重型機車，沿高雄縣美濃鎮○○路○段
    由北往南方向行駛，於同日晚間8 時許，行經中正路三段37
    5 號前時，本應注意汽車行駛時，駕駛人應注意車前狀況，
    並隨時採取必要之安全措施，而依當時情形，天候晴、夜間
    有照明、柏油路面、路面乾燥、無缺陷、無障礙物、視距良
    好，並無不能注意之情事，竟疏未注意，未充分注意車前狀
    況，適有李桂妹騎乘腳踏車同向行駛於被告所騎乘車輛之前
    方，被告甲○○竟自後方追撞李桂妹所騎乘之腳踏車，李桂
    妹當場人車倒地，並受有頭部外傷併顱內出血、右胸頓傷、
    第四肋骨至第十一肋骨骨折及血胸、右側脛腓骨骨折、右骨
    盆腔骨折之傷害，經送醫救治因傷重延至99年3 月27日凌晨
    2 時3 分許不治死亡。原告乙○○為李桂妹之父、其餘原告
    4 人則為李桂妹之子女，原告5 人精神上均遭受極大痛苦，
    原告丙○○另支付李桂妹之醫藥費及殯葬費，爰依民法第18
    4 條第1 項前段、第187 條第1 項前段、第192 條第1 項、
    第194 條規定，提起本件刑事附帶民事訴訟等語。並聲明求
    為判決：(1)被告連帶應給付新臺幣（下同）1,315,712 元予
    原告丙○○；各1,000,000 元予原告乙○○、戊○○、邱豔
    城、丁○○，及均自起訴狀繕本送達翌日起至清償日止，按
    週年利率百分之五計算之利息。(2)願供擔保請准宣告假執行
    。
二、被告未為任何聲明或陳述，亦未提出任何書狀。
    理  由
一、按刑事訴訟諭知無罪，免訴或不受理之判決者，對於附帶民
    事訴訟部份應以判決駁回原告之訴，刑事訴訟法第503 條第
    1 項前段定有明文。
二、本件被告甲○○被訴過失致死一案，業經刑事判決諭知不受
    理在案，揆諸首揭說明，原告之訴，自應予以駁回，其假執
    行聲請，亦失所附麗，應併予駁回。
據上論斷，應依刑事訴訟法第503 條第1 項前段，判決如主文。
中    華    民    國    99    年    10    月    14    日
                        交通法庭      法  官  周佳佩
以上正本證明與原本無異。
如不服本判決非對於刑事判決有上訴時不得上訴，並應於送達後
10日內向本院提出上訴狀。
中    華    民    國    99    年    10    月    14    日
                                      書記官  李承悌

司法院資訊處製作；財團法人民間司法改革基金會備份。
